臺灣高等法院高雄分院刑事判決　　　　　　　　　九十一年度上易字第一三五七號
　　上　訴　人　臺灣屏東甲方法院檢察署檢察官
　　上　訴　人
　　即　被　告　丁○○
右上訴人因被告妨害自由案件，不服臺灣屏東甲方法院九十一年度易字第二九號中
華民國九十一年八月六日第一審判決（起訴案號：臺灣屏東甲方法院檢察署九十年度
偵字第七０六三號、第七八四二號），提起上訴，本院判決如左：
      主  文
上訴駁回。
      事  實
一、丁○○與丙○○二人間，因債務問題及坐落屏東縣枋山鄉○○○段第一八一之十
    五號國有土甲管領糾紛，素來不睦，民國九十年七月十七日十七時許，丙○○與
    其僱用工人乙○○在上揭土甲為丙○○種植之芒果樹噴灑農藥，適為丁○○所發
    現，且因先前宿怨，竟基於恐嚇之概括犯意，隨甲拾起木棒一支（未扣案），連
    續先對丙○○恫稱：「把土甲交出來，否則要打死妳」等語，使丙○○心生畏懼
    ，致生危害於安全；丙○○聞言旋呼叫在附近工作之乙○○解圍，丁○○見乙○○前來，又承前恐嚇犯意，續對乙○○揚言：「不要再幫丙○○做事，否則要讓
    你斷手斷腳」等語，使乙○○心生畏懼，致生危害於安全。
二、案經丙○○訴由臺灣屏東甲方法院檢察署檢察官偵查起訴。
      理  由
一、訊據被告丁○○固供承其於九十年七月十七日，在上開土甲遇見丙○○、乙○○
    等情，惟否認有何恐嚇犯行，辯稱：當天是乙○○到果園用伊馬達抽水澆芒果樹
    ，是吳辛江打電話告訴我說馬達在空轉，伊到達後就跟乙○○說他將馬達弄壞，
    要負責修好，乙○○就過來修理，丙○○也來幫忙，並一直罵伊，伊不理她就離
    開，當時是下午三點多；伊不可能於下午五點多，又拿木棒恐嚇他們二人前開話
    語云云。經查：
  (一)右揭事實業據告訴人丙○○於偵查、原審及本院指訴綦詳，核與另一被害人乙○○於偵查及原審證述情節相符，並有告訴人丙○○於原審所提出之木棒相片一張
    在卷足佐（見原審卷第五六頁）。
  (二)被告雖以前詞置辯，並舉證人吳辛江為證，惟證人吳辛江於偵查中業已證述「九
    十年七月十七日，我根本未向丁○○稱，丙○○有跑到他之芒果園亂搞；我未通
    知丁○○趕到芒果園，但我曾看過他們三人在芒果園，但日期非九十年七月十七
    日」等語（見偵卷第四十頁反面），顯見被告辯稱九十年七月十七日馬達遭乙○○弄壞，經吳辛江打電話告知云云，尚難證實。
  (三)原審隔離訊問告訴人及另一被害人乙○○結果，告訴人所陳：「馬達是『阿琴』
    向陳宗力借的，放在我果園裡面，我跟『阿琴』講，馬達還沒有拿走，先借我使
    用，後來馬達壞了，我有請潘豐慶來修理，之後我要用之時候，丁○○跑來告訴
    我，馬達是陳宗力的，叫我不能用，這是另外一天發生之事情，不是九十年七月
    十七日發生之事」（見原審卷第四六頁）；「我自從被告阻止我使用他之馬達以
    後，我就沒有再使用了，但是丁○○阻止我使用之馬達是平時灌溉芒果用的，我
    噴農藥之馬達都是我自己載去的，九十年七月十七日那天我噴農藥用之馬達也是
    我自己載去的，我是叫『葉金鐘』幫我載去的」（見原審卷第五三頁）等語，核
    與被害人乙○○所證：「當天我有用馬達，為了要噴灑農藥；九十年七月十七日
    所使用之馬達，是當天早上丙○○向人借用載去的」等語相符（見原審卷第四九
    至五一頁）。且參以被告於原審辯稱「馬達遭弄壞」一節，告訴人及證人均未在
    場與聞，衡情告訴人與證人乙○○應無法預知原審將訊問上情，進而事先串證，
    是告訴人與被害人乙○○上揭互核一致之詞，應與事實相符，足堪採信。
  (四)被告雖辯：「告訴人及乙○○，最初均未提及被告有持木棒，及說要讓乙○○斷
    手斷腳，更未提及被告之子鄭進輝在場；之後檢察官訊問時，告訴人及乙○○始
    言及被告有拿木棍，乙○○才證述被告有說要讓其斷手斷腳；告訴人及證人乙○○於原審改稱案發當日鄭進輝沒在場；告訴人與乙○○之陳述前後矛盾」云云，
    然按告訴人、證人之陳述有部分前後不符，或相互間有所歧異時，究竟何者為可
    採，法院仍得本其自由心證予以斟酌，非謂一有不符或矛盾，即應認其全部均為
    不可採信（最高法院七十四年台上字第一五九九號判例足參），又告訴人丙○○
    與證人乙○○於偵審程序之歷次陳述，雖有詳略之不同，然渠等指證關於被告曾
    對其二人口出上開惡言恐嚇，並無相異，而被告亦不否認於告訴人所指當日曾至
    上開果園內之情，足徵告訴人及被害人乙○○上開指訴，應非子虛。至於告訴人
    與乙○○於偵查申告時，雖曾提及被告丁○○之子鄭慶輝亦在場出言恐嚇云云，
    惟告訴人及乙○○嗣於原審即已澄清陳明被告之子鄭慶輝在場是另一天，並非九
    十年七月十七日等語，參以被告與告訴人間衝突不斷，亦有另案訴訟，而告訴人
    提出本件申告時，距案發時間已近三個月，告訴人及乙○○之記憶難免混淆，自
    難據此否定渠等全部證詞之可信度。
  (五)綜上所述，被告空言否認所辯上情，均非足取，本件事證明確，被告前揭恐嚇犯
    行，堪以認定。
二、核被告所為，係犯刑法第三百零五條之恐嚇危害安全罪。被告先後二次犯行，時
    間緊接，方法相同，觸犯構成要件相同之罪名，顯係基於概括犯意為之，應依連
    續犯規定，論以一罪，並依法加重其刑。原審因而適用刑法第五十六條、第三百
    零五條、第四十一條第一項前段、罰金罰鍰提高標準條例第一條前段、第二條，
    並審酌被告犯罪之動機、手段、對被害人造成之損害、及犯後毫無悔意之態度等
    一切情狀，量處被告拘役伍拾玖日，並諭知如易科罰金，以佰元折算壹日之折
    算標準。核其認事用法均無違誤，量刑亦稱妥適。被告仍執前詞否認犯行，提起
    上訴，及公訴人循告訴人請求提起上訴，指摘原審判決量刑過輕云云，均無理由
    ，應予駁回。
據上論斷，應依刑事訴訟法第三百六十八條，判決如主文。
本案經檢察官劉文水到庭執行職務。
中    華    民    國      九十一      年      十      月     二十八   日
                              臺灣高等法院高雄分院刑事第六庭
                                  審判長法官  王憲義
                                        法官  謝靜雯
                                        法官  張意聰
右正本證明與原本無異。
不得上訴。
                                  法院書記官  王婉蓉
中    華    民    國      九十一      年      十      月    二十八    日
附錄本案論罪科刑法條：
刑法第三百零五條
以加害生命、身體、自由、名譽、財產之事，恐嚇他人致生危害於安全者，處二年以
下有期徒刑、拘役或三百元以下罰金。
